07 - Plans du quart nord-est du Quadrilatère Richelieu: bâtiment sur jardin
Bibliothèque nationale de France. Mission pour la gestion de la production documentaire et des archives
- Sous-sol
  - Atelier de la reliure
    - Façade, 1906; 2011/001/2082; Dessin monochrome sur papier, dimensions: 706 x 935 mm.
      Calepin n°004. 2e lot, mur de la façade sur jardin, 1e sous-sol.
    - sans date [1850/1940], 2011/001/2564; Dessin monochrome sur bleu d'architecte (papier-contact photosensible). Document fragile ou abîmé. Lacunes, dimensions: 345 x 650 mm.
      2e sous-sol
      2e sous-sol.
    - Façade, sans date [1850/1940]; 2011/001/2609; Dessin monochrome sur bleu d'architecte (papier-contact photosensible), dimensions: 515 x 713 mm.
    - Structure, septembre 1902; 2011/001/2685; Dessin monochrome sur bleu d'architecte (papier-contact photosensible), dimensions: 404 x 575 mm.
      Calepin n°031bis. 2e sous-sol.
    - Façade, 1909; 2011/001/2768; Dessin polychrome sur bleu d'architecte (papier-contact photosensible), dimensions: 378 x 549 mm.
      Calepin n°046. 2e lot, 1er sous-sol, façade sur jardin.
    - Façade, 1909; 2011/001/2769; Dessin polychrome sur bleu d'architecte (papier-contact photosensible), dimensions: 470 x 744 mm.
      Calepin n°038. Deuxième sous-sols, vestibule sur jardin raccordement avec les parties vieilles.
    - Façade, sans date [1850/1940]; 2011/001/2771; Dessin polychrome sur bleu d'architecte (papier-contact photosensible), dimensions: 488 x 755 mm.
      Calepin n°028. 2e sous-sols, partie sur jardin raccordement avec les parties vieilles, coupe en CC sur tourelle.
    - escalier, 19 novembre 1913; 2011/001/2815; Dessin monochrome sur bleu d'architecte (papier-contact photosensible), dimensions: 415 x 583 mm.
      Rue Vivienne.
    - escalier, 19 novembre 1913; 2011/001/2816; Dessin polychrome sur bleu d'architecte (papier-contact photosensible), dimensions: 410 x 622 mm.
    - Baie, 16 novembre 1914; 2011/001/2818; Dessin monochrome sur bleu d'architecte (papier-contact photosensible), dimensions: 515 x 670 mm.
      Bâtiment neuf, 1er sous-sol, porte décorative au pied de l'escalier en pierre, ensemble de la porte côté escalier.
    - Baie, décembre 1914; 2011/001/2820; Dessin monochrome sur bleu d'architecte (papier-contact photosensible), dimensions: 447 x 480 mm.
      Bâtiment neuf 1er sous-sol: porte cintrée entre le vestibule et la travée de la tourelle.
    - Baie, 11 janvier 1915; 2011/001/2847; Dessin monochrome sur bleu d'architecte (papier-contact photosensible), dimensions: 435 x 535 mm.
    - Baie, sans date [1850/1940]; 2011/001/2956; Dessin monochrome sur bleu d'architecte (papier-contact photosensible), dimensions: 705 x 1000 mm.
      Bâtiment neuf sur jardin, baies vitrées sur le saut de loup.
    - Baie, sans date [1850/1940]; 2011/001/2994; Dessin monochrome sur bleu d'architecte (papier-contact photosensible), dimensions: 775 x 975 mm.
      Bâtiment neuf sur jardin, portes vitrées sur le saut de loup, 2 portes semblables.
    - Maçonnerie, 27 novembre 1903, 15 janvier 1904; 2011/001/3221; Dessin polychrome sur bleu d'architecte (papier-contact photosensible), dimensions: 752 x 952 mm.
      Calepin n°075bis. Détail du mur du vestibule du jardin, en 1e sous-sol en Euville.
    - Maçonnerie, 15 janvier 1904; 2011/001/3241; Dessin polychrome sur bleu d'architecte (papier-contact photosensible), dimensions: 760 x 970 mm.
      Calepin n°075. Détail du mur du vestibule du jardin, en 1e sous-sol en Euville.
    - Maçonnerie, 1908; 2011/001/3348; Dessin monochrome sur bleu d'architecte (papier-contact photosensible), dimensions: 617 x 728 mm.
      Calepin n°036. Vestibule sur le jardin (2e lot), 2e sous-sols, partie près de l'escalier sur jardin.
    - Maçonnerie, 1908; 2011/001/3349; Dessin monochrome sur bleu d'architecte (papier-contact photosensible), dimensions: 650 x 923 mm.
      Calepin n°035. Deuxièmes sous-sols du vestibule sur le jardin (2e lot), couronnement des piles n°64 et 65.
    - Maçonnerie, 1908; 2011/001/3350; Dessin polychrome sur bleu d'architecte (papier-contact photosensible), dimensions: 642 x 1020 mm.
      Calepin n°033. Vestibule sur le jardin (2e lot), deuxièmes sous-sols, piles n°71 et 72 et plates-bandes avoisinantes.
    - Maçonnerie, 1908; 2011/001/3351; Dessin monochrome sur bleu d'architecte (papier-contact photosensible), dimensions: 608 x 1015 mm.
      Calepin n°026. Partie sur jardin, 2e lot, 2e sous-sols, coussinets d'arêtiers des piles n°62 et 63.
    - Maçonnerie, 1908; 2011/001/3352; Dessin polychrome sur bleu d'architecte (papier-contact photosensible), dimensions: 685 x 1050 mm.
      Calepin n°027. 2e sous-sols, 2e lots, partie côté du jardin.
    - Maçonnerie, 1908; 2011/001/3353; Dessin polychrome sur bleu d'architecte (papier-contact photosensible), dimensions: 673 x 1038 mm.
      Calepin n°023. Partie sur jardin, 2e lot, 2e sous-sols, piles intérieures en Euville.
    - Maçonnerie, 1908; 2011/001/3354; Dessin polychrome sur bleu d'architecte (papier-contact photosensible), dimensions: 690 x 1050 mm.
      Calepin n°024. Partie sur jardin, 2e lot, 2e sous-sols, élévation côté extérieur du mur de face entre les piles 29 et 63.
    - Maçonnerie, 1908; 2011/001/3355; Dessin polychrome sur bleu d'architecte (papier-contact photosensible), dimensions: 650 x 950 mm.
      Calepin n°030. Deuxièmes sous-sols (2e lot), partie sur le jardin, murs au fond parallèles à Vivienne (côté vieux bâtiment).
    - Maçonnerie, 1909; 2011/001/3366; Dessin monochrome sur bleu d'architecte (papier-contact photosensible), dimensions: 565 x 975 mm.
      Calepin n°051. 2e lot, 1ers sous-sols, piles 67 et 110.
    - Escalier, 1909; 2011/001/3367; Dessin polychrome sur bleu d'architecte (papier-contact photosensible), dimensions: 600 x 863 mm.
      Calepin n°034. Épure du départ de la voûte d'escalier entre les piles 71 et 72, deuxièmes sous-sols, vestibule sur jardin.
    - Maçonnerie, 1909; 2011/001/3368; Dessin polychrome sur bleu d'architecte (papier-contact photosensible), dimensions: 600 x 830 mm.
      Calepin n°041. 2e lot, façade sur saut de loup, premiers sous-sols.
    - Maçonnerie, 1908; 2011/001/3369; Dessin monochrome sur bleu d'architecte (papier-contact photosensible), dimensions: 638 x 977 mm.
      Plan des 2e sous-sols (2e lot), partie sur le jardin.
    - Maçonnerie, 09 septembre 1909; 2011/001/3370; Dessin polychrome sur bleu d'architecte (papier-contact photosensible), dimensions: 282 x 1043 mm.
      Assise n°5, assise n°5 bis.
    - Maçonnerie, 1909; 2011/001/3371; Dessin polychrome sur bleu d'architecte (papier-contact photosensible), dimensions: 380 x 1040 mm.
      Calepin n°045. 2e lot, 1ers sous-sols, façade sur saut de loup, piles n°63, 64 et 65.
    - Maçonnerie, 1909; 2011/001/3372; Dessin polychrome sur bleu d'architecte (papier-contact photosensible), dimensions: 550 x 1070 mm.
      Calepin n°040. 2e lot, façade sur saut de loup, premiers sous-sols.
    - Maçonnerie, 1909; 2011/001/3373; Dessin polychrome sur bleu d'architecte (papier-contact photosensible), dimensions: 705 x 1070 mm.
      Calepin n°039. Vestibule sur le jardin, premiers sous-sols, plans d'assises de la façade sur saut de loup.
    - Maçonnerie, 1909; 2011/001/3374; Dessin monochrome sur bleu d'architecte (papier-contact photosensible), dimensions: 735 x 995 mm.
      plan, coupe, élévation
      Calepin n°050. 2e lot, 1ers sous-sols, raccordement avec les parties existantes.
    - Maçonnerie, 1909; 2011/001/3375; Dessin monochrome sur bleu d'architecte (papier-contact photosensible), dimensions: 665 x 965 mm.
      Calepin n°042. Partie sur jardin, 2e lot, 1ers sous-sols, calepin des piles intérieures (illisible)
    - Maçonnerie, 1909; 2011/001/3376; Dessin polychrome sur bleu d'architecte (papier-contact photosensible), dimensions: 627 x 1050 mm.
      Calepin n°037. Deuxièmes sous-sols (2e lot), vestibule sur jardin, piles n°68 et 110, reprise des basses assises jusqu'à la retraite illisible
    - Maçonnerie, 1909; 2011/001/3377; Dessin polychrome sur bleu d'architecte (papier-contact photosensible), dimensions: 595 x 1035 mm.
      Calepin n°043. 2e lot, 1ers sous-sols, façade sur saut de loup, piles n°63, 64 et 65 en pierre d'Euville.
    - Maçonnerie, 1909; 2011/001/3378; Dessin polychrome sur bleu d'architecte (papier-contact photosensible), dimensions: 604 x 1040 mm.
    - Maçonnerie, 1909; 2011/001/3379; Dessin polychrome sur bleu d'architecte (papier-contact photosensible), dimensions: 665 x 1030 mm.
      Calepin n°044. 2e lot, 1ers sous-sols, façade sur saut de loup, piles n°63, 64 et 65.
    - Maçonnerie, 1909; 2011/001/3380; Dessin polychrome sur bleu d'architecte (papier-contact photosensible), dimensions: 745 x 1000 mm.
      Calepin n°047. 2e lot, 1ers sous-sols, piles n°69, 70, 71, 72, illisible
    - Maçonnerie, 1909; 2011/001/3381; Dessin polychrome sur bleu d'architecte (papier-contact photosensible), dimensions: 695 x 1020 mm.
      Calepin n°048. 2e lot, 1ers sous-sols, piles n°69, 70, 71 et 72, illisible
    - Escalier, 1909; 2011/001/3382; Dessin monochrome sur bleu d'architecte (papier-contact photosensible), dimensions: 567 x 828 mm.
    - Maçonnerie, 1908; 2011/001/3383; Dessin monochrome sur bleu d'architecte (papier-contact photosensible), dimensions: 645 x 900 mm.
      Calepin n°030. Deuxièmes sous-sols (2e lot), partie sur le jardin, murs du fond parallèles à Vivienne (côté vieux bâtiment).
    - Baie, 31 décembre 1914; 2011/001/3461; Dessin monochrome sur bleu d'architecte (papier-contact photosensible), dimensions: 605 x 687 mm.
      Bâtiment neuf, sous-sol: porte cintrée entre le vestibule et la travée de la tourelle, coupe grandeur d'exécution.
    - Baie, 14 novembre 1914; 2011/001/3462; Dessin monochrome sur bleu d'architecte (papier-contact photosensible), dimensions: 684 x 800 mm.
      Bâtiment neuf, 2e sous-sol: porte en fer condamnant l'appel d'air du calorifère.
    - Baie, 16 novembre 1914; 2011/001/3473; Dessin monochrome sur bleu d'architecte (papier-contact photosensible), dimensions: 704 x 970 mm.
      Bâtiment neuf, 1er sous-sol, porte décorative.
    - Baie, 10 janvier 1915; 2011/001/3501; Dessin monochrome sur bleu d'architecte (papier-contact photosensible), dimensions: 605 x 690 mm.
      Bâtiment neuf, sous-sol: porte cintrée en fer entre le vestibule et la travée de la tourelle, coupes grandeur d'exécution.
    - Maçonnerie, 1908; 2011/001/4248; Dessin polychrome sur bleu d'architecte (papier-contact photosensible), dimensions: 699 x 1298 mm.
      Calepin n°025. Partie sur jardin, 2e lot, 2e sous-sols, élévation de la face intérieure du mur de face entre les piles 29 et 63.
    - Sol: plancher, 12 juillet 1919; 2011/001/5827; Dessin polychrome sur calque ou papier transparent, dimensions: 295 x 625 mm.
      1e sous-sol du vestibule sur le jardin, plan du lambourdage.
    - Sol: plancher, 11 juillet 1919; 2011/001/5830; Dessin polychrome sur calque ou papier transparent, dimensions: 325 x 640 mm.
- Saut-de-loup
  - Garde-corps: balustrade, sans date [1850/1940]; 2011/001/1604; Dessin polychrome sur papier, dimensions: 620 x 845 mm.
    saut du loup
    Saut de loup sur le jardin, balustrade de l'escalier.
  - Garde-corps: balustrade, 26 février 1917; 2011/001/1822; Dessin polychrome sur papier, dimensions: 400 x 985 mm.
    Jardin rue Vivienne, balustrade du pont sur le saut de loup.
  - Façade, 03 septembre 1907; 2011/001/2749; Dessin polychrome sur bleu d'architecte (papier-contact photosensible), dimensions: 345 x 757 mm.
    Calepin n°. Façade sur le saut de loup.
  - Maçonnerie, 1907; 2011/001/3336; Dessin monochrome sur bleu d'architecte (papier-contact photosensible), dimensions: 744 x 995 mm.
    Calepin n°018. Façade sur le saut-de-loup.
  - Garde-corps: balustrade, septembre 1917; 2011/001/3584; Dessin monochrome sur bleu d'architecte (papier-contact photosensible). Document fragile ou abîmé., dimensions: 548 x 1050 mm.
    Jardin rue Vivienne, balustrade en fer forgé du pont sur le saut de loup.
  - Garde-corps: balustrade, septembre 1917; 2011/001/3585; Dessin monochrome sur bleu d'architecte (papier-contact photosensible), dimensions: 665 x 945 mm.
    Jardin rue Vivienne, rampe en fer forgé pour l'escalier du saut de loup, plan d'ensemble et élévation développée sur l'axe du limon.
  - Baie, septembre 1917; 2011/001/3586; Dessin monochrome sur bleu d'architecte (papier-contact photosensible), dimensions: 672 x 942 mm.
    Jardin rue Vivienne, grille et portes sous le pont du saut de loup.
  - Baie, septembre 1917; 2011/001/3587; Dessin monochrome sur bleu d'architecte (papier-contact photosensible), dimensions: 670 x 845 mm.
    Jardin rue Vivienne, porte en tôle sous le pont du saut de loup.
  - Baie, 1917; 2011/001/3588; Dessin monochrome sur bleu d'architecte (papier-contact photosensible), dimensions: 665 x 890 mm.
    Jardin rue Vivienne, porte vitrée en fer pour descendre à l'usine sur le saut de loup.
  - Garde-corps: balustrade, juin 1919; 2011/001/3592; Dessin monochrome sur bleu d'architecte (papier-contact photosensible), dimensions: 473 x 920 mm.
    Jardin rue Vivienne retour de la balustrade existante du pont sur le saut de loup.
- Rez-de-chaussée
  - Vestibule sur jardin
    - Décor d'architecture: moulure, 08 juillet 1909; 2011/001/0216; Dessin aquarellé sur papier, dimensions: 525 x 756 mm.
      Rez-de-chaussée
      Profil du soubassement sur le saut de loup, vestibule sur le jardin.
      Vestibule sur jardin
    - Sol: plancher, 03 décembre 1907; 2011/001/0232; Dessin polychrome sur calque collé sur papier, dimensions: 416 x 570 mm.
      Plancher haut du rez-de-chaussée, vestibule sur le jardin.
    - Décor d'architecture: corniche, 06 juillet 1911; 2011/001/0450; Dessin aquarellé sur papier, dimensions: 450 x 680 mm.
      Corniches du bâtiment sur le jardin à rez-de-chaussée, corniche au rez-de-chaussée de la travée en face de l'escalier circulaire; corniche du vestibule sur le jardin rez-de-chaussée.
    - Couvrement, sans date [1850/1940]; 2011/001/0682; Dessin polychrome sur calque collé sur papier, dimensions: 327 x 560 mm.
      Vestibule sur jardin, plafond.
    - Baie, 13 mai 1914; 2011/001/1571; Dessin aquarellé sur papier, dimensions: 754 x 1076 mm.
      Vestibule sur jardin, rez-de-chaussée, portes sur la grande salle.
    - Façade, sans date [1850/1940]; 2011/001/1718; Dessin aquarellé sur papier. Document fragile ou abîmé. Document taché ou sali, dimensions: 671 x 1091 mm.
      Façade ouest du vestibule sortie de la salle de travail. Façade nord du vestibule entrée des bureaux. Façade est du vestibule entrée dans le grand escalier. Façade sud du vestibule entrée du département des Estampes.
      Henri Labrouste (1801-1875)
    - Couvrement, 17 juin 1915; 2011/001/1814; Dessin polychrome sur papier, dimensions: 377 x 1003 mm.
      Vestibule sur jardin rez-de-chaussée, moulure d'encadrement du plafond, profil grandeur.
    - Sol: plancher, 06 octobre 1909; 2011/001/2014; Dessin monochrome sur papier, dimensions: 593 x 882 mm.
      Vestibule sur le jardin, plancher haut du rez-de-chaussée, détails.
    - Sol: plancher, 18 octobre 1909; 2011/001/2459; Dessin polychrome sur papier, dimensions: 545 x 572 mm.
      Vestibule sur le jardin, plancher haut du rez-de-chaussée, ensemble.
    - Sol: dallage, sans date [1850/1940]; 2011/001/2995; Dessin polychrome sur bleu d'architecte (papier-contact photosensible). Document fragile ou abîmé., dimensions: 520 x 940 mm.
      Dallage du vestibule sur jardin.
    - Baie, sans date [1850/1940]; 2011/001/2996; Dessin monochrome sur bleu d'architecte (papier-contact photosensible), dimensions: 640 x 890 mm.
      Vestibule sur jardin, rez-de-chaussée, porte sur la grande salle ovale, détail grandeur de l'assemblage de la bascule milieu avec la traverse haute de la porte.
    - Baie, sans date [1850/1940]; 2011/001/3017; Dessin polychrome sur bleu d'architecte (papier-contact photosensible), dimensions: 690 x 965 mm.
      Vestibule sur jardin, rez-de-chaussée, porte sur la grande salle Ovale.
    - Baie, 03 octobre 1914; 2011/001/3475; Dessin monochrome sur bleu d'architecte (papier-contact photosensible), dimensions: 694 x 975 mm.
      Vestibule sur jardin, rez-de-chaussée, porte sur la Grande salle Ovale.
    - Baie, 07 octobre 1915; 2011/001/4288; Dessin monochrome sur bleu d'architecte (papier-contact photosensible). Document fragile ou abîmé., dimensions: 945 x 995 mm.
      Rez-de-chaussée, porte en fer entre le vestibule sur jardin et le pavillon d'angle.
    - Baie, 01 octobre 1915; 2011/001/4290; Dessin polychrome sur bleu d'architecte (papier-contact photosensible), dimensions: 1060 x 1390 mm.
      Porte en fer à 3 vantaux à rez-de-chaussée entre le vestibule sur jardin et le pavillon d'angle.
    - Sol: plancher, sans date [1850/1940]; 2011/001/4388; Dessin monochrome sur bleu d'architecte (papier-contact photosensible). Lacunes, dimensions: 646 x 1315 mm.
      Vestibule sur jardin, plancher haut du rez-de-chaussée, bouchement des deux oculi, détail des poutres.
    - Sol: plancher, sans date [1850/1940]; 2011/001/4393; Dessin monochrome sur bleu d'architecte (papier-contact photosensible). Lacunes, dimensions: 400 x 1277 mm.
      Vestibule sur le jardin, plancher haut du rez-de-chaussée, plan d'ensemble et de repérage, état actuel, plancher modifié.
    - Sol: carrelage, sans date [1850/1940]; 2011/001/4730; Dessin polychrome sur calque ou papier transparent. Document fragile ou abîmé., dimensions: 410 x 613 mm.
      Carrelage du vestibule sur jardin à rez-de-chaussée.
  - Salle Mortreuil
    - Projet: aménagement, 30 octobre 1916; 2011/001/0393; Dessin monochrome sur papier, dimensions: 539 x 710 mm.
      Nouvelle salle d'exposition pour les estampes, face côté grande salle, face côté des croisées.
      Département des estampes, salle d'exposition
    - Projet: aménagement, février 1916; 2011/001/0395; Dessin aquarellé sur papier, dimensions: 462 x 661 mm.
    - Projet: aménagement, 1915/1916; 2011/001/0953; Dessin monochrome sur papier, dimensions: 490 x 675 mm.
      Nouvelle salle des estampes, coupe longitudinale, coupe transversale.
    - Projet: aménagement, sans date [1915/1916]; 2011/001/4588; Dessin polychrome sur calque ou papier transparent, dimensions: 482 x 580 mm.
    - Projet: aménagement, sans date [1915/1916]; 2011/001/4589; Dessin monochrome sur calque ou papier transparent, dimensions: 376 x 529 mm.
    - Projet: aménagement, sans date [1915/1916]; 2011/001/4590; Dessin monochrome sur calque ou papier transparent, dimensions: 296 x 358 mm.
    - Projet: aménagement, sans date [1915/1916]; 2011/001/4605; Dessin monochrome sur calque ou papier transparent, dimensions: 374 x 525 mm.
    - Projet: aménagement, sans date [1915/1916]; 2011/001/4607; Dessin monochrome sur calque ou papier transparent. Lacunes, dimensions: 374 x 529 mm.
    - Projet: aménagement, sans date [1915/1916]; 2011/001/4608; Dessin monochrome sur calque ou papier transparent. Document fragile ou abîmé., dimensions: 364 x 445 mm.
    - Projet: aménagement, sans date [1915/1916]; 2011/001/4609; Dessin monochrome sur calque ou papier transparent, dimensions: 283 x 376 mm.
    - Projet: aménagement, sans date [1915/1916]; 2011/001/4610; Dessin monochrome sur calque ou papier transparent, dimensions: 280 x 526 mm.
    - Projet: aménagement, sans date [1915/1916]; 2011/001/4611; Dessin monochrome sur calque ou papier transparent, dimensions: 374 x 487 mm.
      vue
    - Projet: aménagement, sans date [1915/1916]; 2011/001/4612; Dessin monochrome sur calque ou papier transparent, dimensions: 372 x 430 mm.
    - Projet: aménagement, sans date [1915/1916]; 2011/001/4613; Dessin monochrome sur calque ou papier transparent, dimensions: 320 x 332 mm.
    - Projet: aménagement, sans date [1915/1916]; 2011/001/4614; Dessin monochrome sur calque ou papier transparent, dimensions: 360 x 450 mm.
    - Projet: aménagement, sans date [1915/1916]; 2011/001/4615; Dessin monochrome sur calque ou papier transparent, dimensions: 173 x 302 mm.
    - Projet: aménagement, sans date [1915/1916]; 2011/001/4616; Dessin monochrome sur calque ou papier transparent, dimensions: 227 x 480 mm.
    - Projet: aménagement, sans date [1915/1916]; 2011/001/4620; Dessin monochrome sur calque ou papier transparent, dimensions: 262 x 360 mm.
    - Projet: aménagement, sans date [1915/1916]; 2011/001/4621; Dessin polychrome sur calque ou papier transparent, dimensions: 249 x 491 mm.
    - Projet: aménagement, sans date [1915/1916]; 2011/001/4622; Dessin monochrome sur calque ou papier transparent. Lacunes, dimensions: 274 x 365 mm.
    - Projet: aménagement, sans date [1915/1916]; 2011/001/4623; Dessin monochrome sur calque ou papier transparent, dimensions: 265 x 382 mm.
    - Projet: aménagement, sans date [1915/1916]; 2011/001/4624; Dessin monochrome sur calque ou papier transparent, dimensions: 259 x 374 mm.
    - Projet: aménagement, mars 1916; 2011/001/4652; Dessin polychrome sur calque ou papier transparent, dimensions: 360 x 522 mm.
      Dernière étude.
    - Projet: aménagement, sans date [1915/1916]; 2011/001/4914; Dessin monochrome sur calque ou papier transparent, dimensions: 180 x 375 mm.
    - Projet: aménagement, sans date [1915/1916]; 2011/001/4915; Dessin monochrome sur calque ou papier transparent, dimensions: 240 x 350 mm.
    - Projet: aménagement, sans date [1915/1916]; 2011/001/4916; Dessin monochrome sur calque ou papier transparent, dimensions: 162 x 375 mm.
    - Projet: aménagement, sans date [1915/1916]; 2011/001/4917; Dessin monochrome sur calque ou papier transparent, dimensions: 170 x 286 mm.
    - Projet: aménagement, sans date [1915/1916]; 2011/001/5971; Dessin polychrome sur calque ou papier transparent, dimensions: 180 x 415 mm.
    - Décor d'architecture: lambris, mobilier: banc, 30 octobre 1916; 2011/001/0385; Dessin monochrome sur papier, dimensions: 520 x 661 mm.
      Nouvelle salle d'exposition pour les estampes, face côté des croisées.
    - Décor d'architecture: lambris, 30 octobre 1916; 2011/001/1847; Dessin monochrome sur papier, dimensions: 680 x 1000 mm.
      Nouvelle salle d'exposition des estampes, face en retour côté Vivienne jardin, face côté salle.
    - Décor d'architecture: lambris, mobilier: banc, sans date [1915/1916]; 2011/001/4581; Dessin monochrome sur calque ou papier transparent, dimensions: 452 x 560 mm.
    - Décor d'architecture: lambris, sans date [1915/1916]; 2011/001/4585; Dessin monochrome sur calque ou papier transparent, dimensions: 391 x 705 mm.
    - Décor d'architecture: lambris, mobilier: banc, sans date [1915/1916]; 2011/001/4603; Dessin monochrome sur calque ou papier transparent, dimensions: 272 x 378 mm.
    - Décor d'architecture: lambris, sans date [1915/1916]; 2011/001/4618; Dessin monochrome sur calque ou papier transparent. Document fragile ou abîmé., dimensions: 434 x 645 mm.
    - Décor d'architecture: lambris, sans date [1915/1916]; 2011/001/4619; Dessin monochrome sur calque ou papier transparent, dimensions: 174 x 192 mm.
    - Décor d'architecture: lambris, sans date [1915/1916]; 2011/001/4625; Dessin monochrome sur calque ou papier transparent, dimensions: 450 x 460 mm.
    - Décor d'architecture: lambris, sans date [1915/1916]; 2011/001/4627; Dessin monochrome sur calque ou papier transparent, dimensions: 370 x 539 mm.
    - Décor d'architecture: lambris, sans date [1915/1916]; 2011/001/4630; Dessin monochrome sur calque ou papier transparent, dimensions: 120 x 258 mm.
    - Décor d'architecture: lambris, sans date [1915/1916]; 2011/001/4631; Dessin monochrome sur calque ou papier transparent, dimensions: 372 x 374 mm.
    - Décor d'architecture: lambris, mobilier: banc, sans date [1915/1916]; 2011/001/4632; Dessin monochrome sur calque ou papier transparent, dimensions: 374 x 554 mm.